臺灣花蓮地方法院刑事判決　　　　　　　95年度花易字第59號
聲　請　人　臺灣花蓮地方法院檢察署檢察官
被　　　告　甲○
上列被告因業務侵占等案件，經檢察官聲請簡易判決處刑（95年
度偵字第4588、5076、5581號）及追加起訴，本院認有刑事訴訟
法第451條之1第 4項但書之情形，改適用通常程序審理，判決如
下：
    主  文
甲○連續意圖為自己不法之所有，以詐術使人將本人之物交付，
處有期徒刑壹年捌月；又意圖為自己不法之所有，以詐術使人將
本人之物交付，處有期徒刑拾月，減為有期徒刑伍月；又意圖為
自己不法之所有，以詐術使人將本人之物交付，處有期徒刑貳月
，減為有期徒刑壹月；應執行有期徒刑貳年。
追加起訴部分公訴不受理。
    事  實
一、緣甲○自民國94年10月間起至95年 8月間止，擔任永慶金建
    設有限公司（下稱永慶金公司）之會計，負責作帳及於廠商
    請領工程款之際，先將請款金額、開票日期填寫於永慶金公
    司所有，付款人為有限責任花蓮第二信用合作社富國分社（
    下稱花蓮二信）之空白支票上，再交由永慶金公司負責人乙
    ○○於支票上簽名、蓋印後，再經其轉交請款廠商等工作，
    其因見永慶金公司之廠商多集中於每月同日請款，永慶金公
    司負責人於該日簽發之支票多達數十張，無法詳細核對所簽
    發予廠商之支票有無重複，竟基於意圖為自己不法所有之概
    括犯意，自94年12月22日起至95年 6月30日止，利用多家廠
    商請款，永慶金公司負責人無法詳細核對所簽發之支票有無
    重複開立之際，連續於附表一所示之支票上記載發票日、金
    額，並於支票存根上記載受款人為該日請款之廠商，將之混
    雜於實際應付廠商支票中，以重複開立支票之方式，致使乙
    ○○陷於錯誤，誤信附表一所示之支票均係用以支付請款廠
    商，因而連續簽發面額共計新臺幣（下同） 2,497,550元之
    支票17張後，均交付予甲○（蒞庭檢察官已當庭擴張附表一
    序號1、17之犯罪事實，並減縮簡易判決處刑書附表序號4、
    9、 11之犯罪事實），甲○詐得上開支票後，或提示後存入
    自己花蓮二信帳戶內，或提示後直接領取現金。其復另行基
    於意圖為自己不法所有之犯意，於 95年7月20日，以上開相
    同之詐術，重複開立如附表二所示之支票，致使乙○○陷於
    錯誤，誤信該等支票係用以支付請款之廠商，乃簽發面額共
    計646,60 0元之支票13張（蒞庭檢察官已當庭擴張附表二序
    號 9之犯罪事實）後交付予甲○，甲○詐得上開支票後，除
    附表二序號9之支票尚未提示、附表二序號1之支票委由劉超
    意提示外，其餘支票均提示後存入自己花蓮二信帳戶內）。
    其再基於意圖為自己不法所有之犯意，利用其因身為會計，
    平日有時會代墊永慶金公司之零用金，永慶金公司則於其代
    墊零用金一段期間後，會以支票或現金方式返還其所代墊零
    用金之機會，於 95年7月27日，明知其未代墊零用金36,879
    元，竟在永慶金公司所有花蓮二信票號026798號支票（即附
    表三）上，記載發票日為95年 7月27日、金額36,879元，並
    於支票存根上記載「零用金」後交予乙○○簽名、蓋章，致
    使乙○○誤認甲○代墊此零用金，乃於該支票上簽名、蓋章
    後交予甲○，陳廷即將之提示後存入自己花蓮二信帳戶內。
二、案經永慶金公司訴由臺灣花蓮地方法院檢察署檢察官偵查後
    聲請簡易判決處刑及追加起訴。
    理  由
甲、有罪部分
壹、證據能力方面：
    按被告以外之人於審判外之言詞或書面陳述，除法律有規定
    者外，不得作為證據，刑事訴訟法第159條第1項定有明文。
    又被告以外之人於偵查中向檢察官所為之陳述，除顯有不可
    信之情況者外，得為證據；被告以外之人於審判外之陳述，
    雖不符刑事訴訟法第159條之1至第159條之4之規定，而經當
    事人於審判程序同意作為證據，法院審酌該言詞陳述或書面
    陳述作成時之情況，認為適當者，亦得為證據。當事人、代
    理人或辯護人於法院調查證據時，知有第159條第1項不得為
    證據之情形，而未於言詞辯論終結前聲明異議者，視為有前
    項之同意。同法第159條之1第 2項、第159條之5分別定有明
    文。經查：
    (一)證人余秀花於偵查之陳述：其係以證人之身分具結後所為
      之陳述，依其當時陳述之外在環境，並無有受外力不當干
      預之情事，故無顯有不可信之情形，自得為證據。
    (二)告訴人代表人乙○○於警詢及偵查中之陳述及證人劉超意
      書立之自白書（見本院卷(一)第 156頁）：被告及檢察官或
      同意作為證據，或未於言詞辯論終結前，對於其上開陳述
      或書面陳述聲明異議，本院審酌其等陳述作成之情況，均
      認為適當，故有證據能力。
貳、認定犯罪事實所憑之證據及理由：
一、訊據被告甲○坦承於上開時間，擔任告訴人永慶金公司會計
    一職，負責於廠商請款之際，於公司支票上填載金額、發票
    日之事實，且除否認有詐欺取得附表一序號5、6、附表二序
    號 9及附表三之支票外，其餘部分均坦承不諱（被告雖坦承
    係以重複開立支票之方式侵占此部分支票，但此應係構成詐
    欺取財罪，且為法律適用問題，實則被告就此部分事實係坦
    承犯行），並就前揭否認部分之犯行，辯稱：附表一序號 5
    、6之支票，均未存入其帳戶內，其中附表一序號5之支票，
    可能係由其提示支票並提領現金後交付告訴人，再由告訴人
    自行匯入銀行；附表三之支票則為告訴人於 95年7月14日返
    還其代墊之零用金；至於附表二序號 9部分之支票，其雖有
    重覆開立，但其目前並未持有該支票，可能當初其因支票抬
    頭開錯，始重開1張支票，但漏蓋作廢章云云。經查：
    (一)被告利用廠商集中於每月同日請款之際，以重複開立附表
      一（不含序號5、6）、附表二（不含序號 9）所示之支票
      ，並將之混雜於實際應付廠商支票中，致使告訴人代表人
      乙○○陷於錯誤，誤信上開支票均係用以支付請款廠商，
      因而簽發支票後交付予被告之事實，除業據被告於本院準
      備程序（見本院卷(一)第139、227頁）及審理中自白不諱外
      ，並有告訴人代表人乙○○於警詢、偵查中之指訴，及告
      訴人於96年 4月13日所提陳報狀所附被告自述侵占款項表
      、花蓮二信支票正反面影本、支票存根、進貨單、付款簽
      收簿及檢察官於 96年5月30日所提擴張犯罪事實及追加起
      訴書所附之附件(一)之付款簽收簿、支票存根、附件(二)之自
      白書、附件(五)之支票正反面影本、支票存根在卷可參。又
      告訴人於本院準備程序時，因被告否認部分犯行，特地針
      對被告否認侵占支票部分，詳查被告侵占方式，發覺被告
      均係於廠商請款之時，以重複開立支票之方式取得支票，
      此可詳見告訴人 96年4月13日陳報狀所附之資料（見本院
      卷第72至 120頁）。再由告訴人於95年7月3日所提陳報狀
      上所附13張支票存根（見本院卷(一)第209至221頁）中，除
      其中1張空白、1張記載零用金（即附表三所示支票之存根
      ），其餘11張均記載廠商名稱，而該等支票亦均提示後存
      入被告花蓮二信帳戶內，足證被告前揭自白係以重複開立
      支票之方式詐得上開支票等語，應堪採信。
    (二)又被告雖辯稱：其會拿告訴人開給其之支票繳納公司之繳
      款單，包含老闆及老闆娘部分之支出，有時也會匯款，其
      幫公司繳款部分均會登記在零用金支出明細上等語。而附
      表一序號5、6支票部分，依據該支票正反面影本及支票存
      根（見本院卷(一)111、118頁）上記載「B5撥款」、「買運
      動器材」，可知此 2張支票本非開立予被告，卻由被告提
      示後領取現金，且由卷附之進貨單、付款簽收簿、支票影
      本、支票存根（見本院卷(一)第112至115頁及第119、120頁
      ），證明告訴人曾開立同樣金額之支票給廠商。再觀之零
      用金帳戶之內容（見本院卷(一)第122至134頁），於被告提
      示該2張支票期間或之後，並無被告用此2張支票領得之現
      金支付公司款項之記載。在在足證，被告亦係以重複開立
      支票之方式，詐得此2張支票。
    (三)再附表二序號 9支票部分，雖被告辯稱應係漏蓋作廢章云
      云。然依據卷附支票存根及付款簽收簿（見本院卷(一)第16
      9、170頁），告訴人於95年7月20日有簽發票據號碼02824
      9號、面額14,600元之支票予逸鷹工程行，而附表二序號9
      之支票亦係該日簽發，支票存根上尚記載「逸鷹」 2字，
      支票號碼則為028228號，可證被告應係以重複開立支票之
      方式詐得該支票。況被告若係簽發該支票予逸鷹工程行時
      ，不慎記載錯誤而重開 1張，開錯之支票與重開之支票自
      應連號，然上開 2張支票號碼卻相隔20幾號，益證被告確
      係為免乙○○發現其重複開立支票，始於票據號碼相隔20
      幾號之後，重開給付予逸鷹工程行之支票，意圖矇騙乙○
      ○，使乙○○不察而於該支票上簽名、蓋章。被告此部分
      所辯，亦無可採。
    (四)另被告供稱：零用金不夠時，皆由其先代墊，之後零用金
      入帳再扣回來，零用金帳冊上記載負數之部分均為其所墊
      款項，記載入零用金時，即公司開票或給現金以補其之前
      代墊之零用金等語（本院卷(一)第 137頁），足見被告收取
      告訴人給付零用金之支票或現金均會記載於零用金帳戶內
      。然遍觀卷附零用金帳戶，均無附表三所示支票金額入零
      用金帳戶之記載，是被告辯稱該支票之取得係告訴人補其
      代墊之零用金云云，實不足採。且由證人即告訴人經理余
      秀花於偵查中證稱：被告有先用自己的錢代墊零用金，再
      跟公司請款之情形等語。再酌以被告於警詢、本院第1、2
      次行準備程序時，均承認有侵占附表三所示支票之犯行，
      並有被告自述侵佔公司款項總數表附卷可參（見警詢卷第
      13頁）。綜合上情，可知被告應係利用其平日有幫告訴人
      代墊零用金，告訴人事後會以現金或支票補其所代墊零用
      金之機會，乃於支票存根上偽載「零用金」，並於支票上
      填妥發票日、金額不高之票面金額，致使乙○○誤認係補
      被告代墊之零用金而於支票上簽名、蓋章後，將之交予被
      告之方式，詐得該支票。其嗣後翻異其詞，應係卸責之詞
      ，不足採信。
    (五)此外，復有勞工保險卡1張及被告花蓮二信存摺影本1份附
      卷足佐。本件事證明確，被告犯行已堪認定，應予依法論
      科。
二、查被告為附表一所示之行為後，刑法部分條文業於95年7月1
    日修正施行。本案涉及法律變更部分經附表四所示比較新舊
    法之結果，修正後之規定並非較有利於被告，是依刑法第 2
    條第1項前段，有關修正部分自應適用修正前刑法之規定。
三、核被告所為附表一、二、三之犯行，均係犯刑法第339條第1
    項詐欺取財罪（檢察官已當庭擴張附表一序號 1、17、附表
    二序號 9部分之犯罪事實）。檢察官雖認被告所為係犯刑法
    第336條第2項之業務侵占罪嫌。然業務侵占罪之成立，以因
    執行業務而持有他人之物為前提，必行為人先合法持有他人
    之物，而於持有狀態繼續中，擅自處分，或易持有為所有之
    意思，而逕為所有人之行為，始克相當。倘其持有之初，係
    出於非法方法，即非合法持有，除應視其非法行為之態樣，
    分別成立相關罪名外，無成立業務侵占罪之餘地（最高法院
    90年台上字第1114號、91年度台上字第1356號、93年度台上
    字第2213號判決均可資參照）。本件被告係利用廠商請款之
    際，重複開立支票，偽以係用於廠商請款或支付被告零用金
    之詐術，使告訴人誤信而簽發支票交付予被告，是其就附表
    一至三之支票並非自始合法持有，而係出於詐欺所得，自應
    論以詐欺取財罪。次按侵占與詐欺，俱以不法、和平手段占
    有領得財物，其客觀構成要件之主要事實雷同，二罪復同以
    為自己或第三人不法之所有意圖為主觀要件，同以他人之財
    物為客體，同為侵害財產法益之犯罪，罪質尚無差異，其侵
    害性行為之內容雷同，犯罪構成要件具共通性（即共同概念
    ），應認為具有同一性，是其犯罪之基本事實在同一範圍內
    ，自得依法變更法條（最高法院 89年度台非字第225號、92
    年度台非字第 120號判決可為參考）。本件公訴人起訴法條
    容有未洽，應予變更。又被告就附表一所為多次詐欺取財犯
    行，時間緊接，所犯係構成要件相同之罪，顯係基於概括犯
    意反覆為之，應依修正前連續犯規定，論以一罪，並依法加
    重其刑。其所為附表一、二、三所示之詐欺取財三罪間，犯
    意各別，行為互殊，應予分論併罰。檢察官雖未就附表二序
    號 1之犯行起訴（係以追加起訴方式為之），惟被告係同時
    詐得附表二所示13張支票，與已起訴之附表二其餘支票部分
    ，有實質上一罪關係，為起訴效力所及，本院自得併予審理
    。爰審酌被告犯罪之動機、手段、詐得之金額高達 300餘萬
    元，於本案訴訟中仍不知悔過，復委託友人劉超意提示兌現
    附表二序號 1之支票，以及犯後坦承大部分犯行，並已賠償
    告訴人 752,000元，業據告訴代理人陳明在卷等一切情狀，
    量處如主文所示之刑。又本案被告犯罪時間均在96年 4月24
    日以前，就附表一係犯刑法第339條第1項之罪，且宣告刑逾
    1年6月，依中華民國96 年罪犯減刑條例第3條第15款之規定
    ，不得減刑，而所犯附表二、附表三部分，則均合於中華民
    國96年罪犯減刑條例第 2條第1項第3款之規定，爰減其宣告
    刑2分之1，並與不得減刑部分，依修正前刑法第51條第 5款
    之規定，定其應執行刑。
四、至檢察官另以被告擔任告訴人會計一職，為從事業務之人，
    侵占告訴人所有附表五序號1-5、7所示之付款人為花蓮二信
    支票6張（原載107張，後更正為7張，但其中附表五序號6部
    分為附表二序號 9之支票，已認定被告詐欺取得此支票如前
    ）及附表五序號8-17所示之付款人為土地銀行支票10張（原
    載為11張，後減縮為10張），因認被告此部分所為亦涉刑法
    第336條第2項業務侵占罪嫌云云。訊據被告矢口否認有此部
    分犯行，辯稱：這些均是作廢的票據，其只是未將剪下的支
    票號碼貼在支票簿上而已等語。經查：告訴人雖指稱：此部
    分支票係其向花蓮二信、土地銀行查詢目前尚未回籠，且支
    票號碼未貼在票據簿上之支票，告訴人所有支票均交由被告
    保管，若被告開立支票錯誤致作廢，被告應將作廢支票之支
    票號碼貼在支票簿上，以供其事後可憑之向金融機關請領新
    的支票等語。而依告訴人所提未回籠明細、支票使用情形明
    細查詢（見本院卷(一)第159至161頁、第163至164頁），雖可
    證明此部分支票尚未有人向金融機關提示而回籠至金融機關
    ，且被告對此部分支票未回籠乙節亦不爭執。然附表五所示
    支票除序號 3、16外，其餘支票之支票存根上均蓋有作廢章
    、記載作廢或劃掉之記號，此有上開支票存根影本在卷可查
    （見本院卷(一)第183頁、第184頁、第186頁、第188頁及第19
    1頁、本院卷(二)第5頁、第7頁至第9頁、第11頁至第15頁）。
    而依卷附支票存根可知，本案被告以重複開立支票之方式詐
    得支票之支票存根均未記載作廢、蓋作廢章或劃掉，反而係
    記載請款廠商名稱。可見被告所辯上開支票為作廢票，僅因
    疏忽未將剪下支票號碼貼在支票簿之辯詞應非子虛。至於附
    表五所示序號 3、16之支票存根上雖未有任何作廢之記號，
    然將前者支票存根與實際支付廠商之支票存根兩相對照（見
    本院卷(一)第186頁）後，發現兩者發票日不同、支票號碼僅
    相隔 2號，此與其餘重複開立支票之支票號碼多相隔十幾或
    數十號大不相同，是被告確實有可能係因發票日記載錯誤而
    重新開立新的票據。而後者之支票存根則完全空白，致無從
    核對是否為重複開立之票據，然本案被告以重複開立支票方
    式詐得支票之付款人均為花蓮二信，無任何一張詐得支票之
    付款人為土地銀行，此可能係因被告有花蓮二信帳戶，提示
    支票方便所致，故此支票非被告侵占或詐得之可能性亦高。
    此外，復查無其他積極證據可資證明此部分支票為被告侵占
    或詐欺取得，尚難僅因此部分支票未回籠，支票號碼亦未貼
    在支票本上，遽認被告涉有此部分業務侵占之犯行，本應就
    此部分為無罪之諭知，但因檢察官認此部分與上開變更起訴
    法條前之業務侵占部分，具有實質上或裁判上一罪關係，爰
    不另為無罪之諭知，併予敘明。
乙、公訴不受理部分：
一、追加起訴意旨略以：被告意圖為自己不法之所有，於96年 4
    月19日以簡訊傳給不知情之友人劉超意，騙稱因工作關係不
    方便領取所有之 1張花蓮二信支票（票號026770號，票面金
    額34,000元，發票日95年 8月20日），經劉超意同意後，將
    上開告訴人所有之花蓮二信支票寄給劉超意，劉超意乃於96
    年 4月24日將該支票存入自己帳戶，以由他人存入提示支票
    之方式，誤使告訴人不察而誤認係應付款項，而使該支票兌
    現，被告因而詐得34,000元，後經告訴人查帳發現，乃向劉
    超意追回該筆款項，因認被告涉犯刑法第339條第1項詐欺取
    財罪云云。
二、按已經提起公訴或自訴之案件，在同一法院重行起訴者，應
    諭知不受理之判決，刑事訴訟法第303條第2款定有明文。
三、經查：該支票（即附表二序號 1之支票）之發票日雖記載95
    年8月20日，然依卷附支票存根（見本院卷(一)第221頁）可知
    該支票之實際簽發日期為95年7月20日。而被告於95年7月20
    日，以重複開立附表二序號2-8、10-13所示支票之詐術，致
    使乙○○誤信係廠商請款而於支票上簽名、蓋章後將支票交
    付予被告之犯行，業經檢察官向本院聲請聲請簡易判決處刑
    （即本件原犯罪事實），由本院以95年度花易字第59號案件
    審理。而被告係同時詐得附表二所示13張支票，故追加起訴
    部分與上開已起訴部分有實質上一罪關係，是檢察官於96年
    5 月30日，就已經提起公訴之案件，在同一法院追加起訴，
    依上揭規定，應諭知不受理之判決。至於被告將詐得之支票
    交由不知情之第三人劉超意提示兌現，僅係犯罪後處理贓物
    之行為，自不另論罪。
據上論斷，依刑事訴訟法第452條、第299條第1項前段、第303條
第2款，刑法第2條第 1項前段、第339條第1項，修正前刑法第56
條、第51條第5款，罰金罰鍰提高標準條例第1條前段，刑法施行
法第1條之1，中華民國九十六年罪犯減刑條例第2條第1項第 3款
、第7條、第11條，判決如主文。
本案經檢察官許梨雯到庭執行職務。
中　　華　　民　　國　　96　　年　　9　　月　　27　　日
  　　　　　　　　刑事第三庭審判長法　官　 李世華
                                  法  官   張嘉芬
                                  法  官   楊仲農
上列正本證明與原本無異。
如對本判決不服，應於送達後10日內，向本院提出上訴狀（上訴
狀應記載具體上訴理由並應抄附繕本）告訴人或被害人如對於本
判決不服者，應具備理由請求檢察官上訴，其上訴期間之計算係
以檢察官收受判決正本之日期為準。
中　　華　　民　　國　　96　　年　　9 　　月　　27　　日
                                   書記官
附表一：
┌──┬────┬──────┬────┬─────────────┐
│序號│票據號碼│票載發票日  │票面金額│備  註                    │
├──┼────┼──────┼────┼─────────────┤
│  1 │ 015680 │  94.12.22  │100,000 │檢察官當庭擴張此部分事實  │
├──┼────┼──────┼────┼─────────────┤
│  2 │ 015696 │  95.1.5    │ 30,000 │                          │
├──┼────┼──────┼────┼─────────────┤
│  3 │ 015694 │  95.1.23   │497,000 │                          │
├──┼────┼──────┼────┼─────────────┤
│  4 │ 018890 │  95.1.24   │ 70,000 │                          │
├──┼────┼──────┼────┼─────────────┤
│  5 │ 018889 │  95.1.24   │400,000 │                          │
├──┼────┼──────┼────┼─────────────┤
│  6 │ 018898 │  95.2.14   │100,000 │                          │
├──┼────┼──────┼────┼─────────────┤
│  7 │ 020348 │  95.2.20   │  1,750 │                          │
├──┼────┼──────┼────┼─────────────┤
│  8 │ 023327 │  95.3.31   │ 29,400 │                          │
├──┼────┼──────┼────┼─────────────┤
│  9 │ 023337 │  95.4.20   │115,000 │                          │
├──┼────┼──────┼────┼─────────────┤
│ 10 │ 023380 │  95.4.30   │110,000 │                          │
├──┼────┼──────┼────┼─────────────┤
│ 11 │ 023275 │  95.5.20   │220,000 │                          │
├──┼────┼──────┼────┼─────────────┤
│ 12 │ 026756 │  95.6.20   │150,000 │                          │
├──┼────┼──────┼────┼─────────────┤
│ 13 │ 023271 │  95.6.20   │269,000 │                          │
├──┼────┼──────┼────┼─────────────┤
│ 14 │ 026717 │  95.6.20   │109,400 │                          │
├──┼────┼──────┼────┼─────────────┤
│ 15 │ 028216 │  95.6.20   │ 50,000 │                          │
├──┼────┼──────┼────┼─────────────┤
│ 16 │ 028213 │  95.6.30   │141,000 │聲請簡易判決處刑書誤載發  │
│    │        │            │        │票日為95.7.20             │
├──┼────┼──────┼────┼─────────────┤
│ 17 │ 不 明  │  95.6.30   │105,000 │檢察官當庭擴張此部分事實  │
├──┴────┼──────┴────┴─────────────┤
│  總  計      │共詐得支票17張，金額共2,497,550元                 │
└───────┴─────────────────────────┘
附表二：
┌──┬───┬──────┬──────┬────┬───────┐
│序號│票 號 │實際開票日期│票載發票日  │ 金 額  │ 備  註       │
├──┼───┼──────┼──────┼────┼───────┤
│  1 │026770│  95.7.20   │95.8.20     │ 34,000 │檢察官追加起訴│
│    │      │            │            │        │此部分事實    │
├──┼───┼──────┼──────┼────┼───────┤
│  2 │026774│  95.7.20   │同左        │ 50,000 │              │
├──┼───┼──────┼──────┼────┼───────┤
│  3 │026779│  95.7.20   │同左        │ 55,000 │              │
├──┼───┼──────┼──────┼────┼───────┤
│  4 │026784│  95.7.20   │同左        │  3,500 │              │
├──┼───┼──────┼──────┼────┼───────┤
│  5 │026785│  95.7.20   │同左        │ 10,000 │              │
├──┼───┼──────┼──────┼────┼───────┤
│  6 │028222│  95.7.20   │同左        │ 42,500 │              │
├──┼───┼──────┼──────┼────┼───────┤
│  7 │028223│  95.7.20   │同左        │100,000 │              │
├──┼───┼──────┼──────┼────┼───────┤
│  8 │028224│  95.7.20   │同左        │111,000 │              │
├──┼───┼──────┼──────┼────┼───────┤
│  9 │028228│  95.7.20   │同左        │ 14,600 │檢察官當庭擴張│
│    │      │            │            │        │此部分事實    │
├──┼───┼──────┼──────┼────┼───────┤
│ 10 │028230│  95.7.20   │同左        │ 90,000 │              │
├──┼───┼──────┼──────┼────┼───────┤
│ 11 │028235│  95.7.20   │同左        │ 65,000 │              │
├──┼───┼──────┼──────┼────┼───────┤
│ 12 │028237│  95.7.20   │同左        │ 50,000 │              │
├──┼───┼──────┼──────┼────┼───────┤
│ 13 │028243│  95.7.20   │同左        │ 21,000 │              │
├──┴───┼──────┴──────┴────┴───────┤
│  總  計    │共計詐得支票13張，金額共646,600元                   │
└──────┴──────────────────────────┘
附表三：
┌──┬───┬──────┬────┬─────────────┐
│序號│票 號 │實際開票日期│ 金 額  │         備  註           │
├──┼───┼──────┼────┼─────────────┤
│ 1  │026798│  95.7.27   │ 36,879 │已兌現，入被告花蓮二信帳戶│
└──┴───┴──────┴────┴─────────────┘
附表四：
┌───┬───────┬────────┬──────┐
│比較  │舊刑法於本案適│新刑法於本案適用│依從舊從輕原│
│法條  │用之法律效果  │之法律效果      │則比較結果  │
├───┼───────┼────────┼──────┤
│刑法第│適用連續犯之規│刪除連續犯之規定│修正前之規定│
│56條  │定，以一罪論，│，應予以數罪併罰│較有利於被告│
│      │並得加重其刑至│之。            │。          │
│      │2分之1。      │                │            │
├───┼───────┼────────┼──────┤
│刑法第│宣告多數有期徒│宣告多數有期徒刑│修正前之規定│
│51條第│刑者，宣告刑最│者，宣告刑最長不│較有利於被告│
│5款   │長不得逾20年。│得逾30年。      │。          │
└───┴───────┴────────┴──────┘
附表五：
┌──┬────┬─────────────────────┐
│序號│ 票 號  │         備  註                           │
├──┼────┼─────────────────────┤
│  1 │013448  │付款人為花蓮二信之支票，支票存根蓋作廢章  │
├──┼────┼─────────────────────┤
│  2 │013465  │付款人為花蓮二信之支票，支票存根蓋作廢章  │
├──┼────┼─────────────────────┤
│  3 │013487  │付款人為花蓮二信之支票，支票存根未蓋作廢  │
├──┼────┼─────────────────────┤
│  4 │013488  │付款人為花蓮二信之支票，支票存根蓋作廢章  │
├──┼────┼─────────────────────┤
│  5 │013498  │付款人為花蓮二信之支票，支票存根蓋作廢章  │
├──┼────┼─────────────────────┤
│  6 │028228  │付款人為花蓮二信之支票，此為重複開立，為附│
│    │        │表二序號 9之支票。                        │
├──┼────┼─────────────────────┤
│  7 │028236  │付款人為花蓮二信之支票，支票存根有畫掉    │
├──┼────┼─────────────────────┤
│  8 │0000000 │付款人為土地銀行之支票，支票存根蓋作廢章  │
├──┼────┼─────────────────────┤
│  9 │0000000 │同上                                      │
├──┼────┼─────────────────────┤
│ 10 │0000000 │同上                                      │
├──┼────┼─────────────────────┤
│ 11 │0000000 │付款人為土地銀行之支票，支票存根寫作廢    │
├──┼────┼─────────────────────┤
│ 12 │0000000 │付款人為土地銀行之支票，支票存根蓋作廢    │
├──┼────┼─────────────────────┤
│ 13 │0000000 │同上                                      │
├──┼────┼─────────────────────┤
│ 14 │0000000 │同上                                      │
├──┼────┼─────────────────────┤
│ 15 │0000000 │付款人為土地銀行之支票，支票存根寫作廢    │
├──┼────┼─────────────────────┤
│ 16 │0000000 │付款人為土地銀行之支票，支票存根空白      │
├──┼────┼─────────────────────┤
│ 17 │0000000 │付款人為土地銀行之支票，支票存根寫作廢    │
└──┴────┴─────────────────────┘
附錄本判決論罪之法律條文：
中華民國刑法第339條第1項：
（普通詐欺罪）
意圖為自己或第三人不法之所有，以詐術使人將本人或第三人之
物交付者，處5年以下有期徒刑、拘役或科或併科1千元以下罰金
。
